【裁判字號】    95,簡上,45
【裁判日期】    950418
【裁判案由】    違反家庭暴力防治法
【裁判全文】
臺灣彰化地方法院刑事判決              95年度簡上字第45號
公  訴  人  臺灣彰化地方法院檢察署檢察官
上  訴  人
即  被  告  甲○○
上列上訴人因違反家庭暴力防治法案件，不服本院員林簡易庭九
十四年度員簡字第五二五號，中華民國九十四年十二月二十三日
第一審簡易判決（九十四年度偵字第六八０二號），提起上訴，
本院管轄之第二審合議庭裁定依簡式審判程序審理，判決如下：
    主      文
上訴駁回。
甲○○緩刑貳年，緩刑期內付保護管束。
    事實及理由
一、本案經本院審理結果，認第一審判決認事用法及量刑均無不
    當，應予維持，並引用第一審判決書記載，事實、證據及理
    由（如附件）。
二、按除被告所犯為死刑、無期徒刑、最輕本刑為三年以上有期
    徒刑之罪或高等法院管轄第一審案件者外，於前條第一項程
    序進行中，被告先就被訴事實為有罪之陳述時，審判長得告
    知被告簡式審判程序之旨，並聽取當事人、代理人、辯護人
    及輔佐人之意見後，裁定進行簡式審判程序，刑事訴訟法第
    二百七十三條之一第一項定有明文。本件被告甲○○所涉係
    死刑、無期徒刑、最輕本刑為三年以上有期徒刑之罪或高等
    法院管轄第一審案件以外之罪，並於本院行準備程序時就被
    訴事實為有罪之陳述，本院合議庭依前揭規定，經評議結果
    ，裁定行簡式審判程序。
三、上訴人即被告上訴意旨略以：伊只係輕微的打小孩而已，亦
    僅有拿『不求人』嚇小孩而已，原審未予詳查，遽為論罪科
    刑，顯有違誤，為此提起上訴。經查：被告甲○○為年僅四
    歲陳○○之母親，其間具有家庭暴力防治法第三條第三款所
    稱之家庭成員關係。甲○○前因對陳○○有家庭暴力行為，
    經其法定代理人陳華麟聲請本院依家庭暴力防治法第十三條
    第二項第一款、第二款規定，於民國（下同）九十四年三月
    三十日，以九十四年度家護字第四十號案件核發民事通常保
    護令，裁定甲○○不得對陳華麟、子女陳○○實施身體或精
    神上不法侵害之行為及直接或間接騷擾之行為，保護令之有
    效期間為十個月。詎甲○○於收受並知悉上述保護令內容後
    ，在該保護令之有效期間內，基於違反保護令之概括犯意，
    分別於九十四年七月初某日下午十七時許、同年七月中旬某
    日下午十七時許、同年八月一日晚間十九時許、同年九月二
    十一日晚間，在其位於彰化縣溪湖鎮○○里○○路十四號之
    住處，連續出手抓陳○○之頭髮、持『抓扒（台語音）』打
    陳○○之小腿，並以腳踢陳○○屁股，將陳○○抓起往椅子
    上摔，致陳○○受傷（傷害部分未具告訴），並以「瘋狗一
    直吠」等穢語辱罵陳○○，以此方式對陳○○為精神上不法
    之侵害，而違反上述民事保護令之事實，業據其於警訊、偵
    查中及本院審理時均供承不諱，核與被告之夫陳華麟、被害
    人陳○○、證人陳婉華及陳捷瑩於警訊中之指訴情節相符。
    此外，復有本院九十四年度家護字第四十號通常保護令一紙
    （業經本院調閱該保護令事件全卷查核無誤）附卷可按。本
    件犯罪事證明確，被告犯行堪以認定，原審據以論罪科刑，
    核無違誤或不當之處，被告上訴為無理由，應予駁回。惟審
    酌被告前未曾受有期徒刑以上刑之宣告，有臺灣高等法院被
    告全國前案紀錄表可稽，其經此教訓，當知所警惕而無再犯
    之虞，本院認所宣告之刑，以暫不執行為適當，爰併宣告緩
    刑二年，以啟自新，並於緩刑期內依家庭暴力防制法第三十
    條第一項之規定付保護管束。
據上論斷，應依刑事訴訟法第四百五十五條之一第一項、第三項
、第二百七十三條之一第一項、第三百七十三條、第三百六十八
條，刑法第七十四條第一款，家庭暴力防治法第三十條第一項，
判決如主文。
本案經檢察官洪紹文到庭執行職務。
中    華    民    國    95    年    4    月     18    日
                  刑事第一庭    審判長法  官  葉榮郎
                                      法  官  陳秋錦
                                      法  官  唐中興
以上正本證明與原本無異。
本件不得上訴。
中    華    民    國    95    年    4    月     18    日
                                      書記官  吳金良
家庭暴力防治法第30條
犯家庭暴力罪或違反保護令罪而受緩刑之宣告者，在緩刑期內應
付保護管束。
法院為前項緩刑宣告時，得命被告於緩刑付保護管束期間內，遵
守下列一款或數款事項︰
一、禁止實施家庭暴力行為。
二、命遷出被害人之住居所。
三、禁止對被害人為直接或間接之騷擾、接觸、通話或其他聯絡
    行為。
四、命接受加害人處遇計畫：戒癮治療、精神治療、心理輔導或
    其他治療、輔導。
五、其他保護被害人或其特定家庭成員安全或更生保護之事項。
    法院為第1項之緩刑宣告時，應即通知被害人及其住居所所
    在地之警察機關。
受保護管束人違反第 2 項保護管束事項情節重大者，撤銷其緩刑
之宣告。


司法院資訊處製作；財團法人民間司法改革基金會備份。
